# 运输企业联运的收入确认问题

提问人：wsy223 时间：2010-11-02 22:38:56
实际工作中碰到了几家运输企业，对于联运业务的收入确认存在比较大的差异，在这里想和大家讨论一下，看有没有一个确定的结果： A公司接受委托从广州运货到北京，共应收运费 100 万，但A公司只将货物运到武汉，同时A公司委托B公司从武汉运到北京，运费为 40 万元。 那么A公司该如何确认收入呢？是按总额还是按净额？ 大多数运输企业是这样做的，借：应收账款 100贷：主营业务收入 60 ：应付账款 40 即按净额法确认收入为 60 万。计税时直接按收入作
为计税依据。
但有一家公司是这样： 借：应收账款 100 贷：主营业务收入 100
借：主营业务成本 40 贷：应付账款 40 即按总额法确认收入为 100 万元。纳税时按差额作为计税依据虽然以上两种方法对企业所得税和营业税没有影响，但对企业的会计报表的列示存在重大的影响。现在碰到的这个企业联运成本有 1个多亿，如果把这 1 个多亿列入收入或不列收入，对报表使用人的影响应该还是很大的。
我们询问了一下税务局的人员，他们的看法是偏向第二种，即是按总额法来确认，但也只是为了方便其征税稽查而已。但对企业真实的收入情况好象没有真实的反应。
我个人是偏向第一种方法，不知道大家有没有碰到过这种情况？有没有什么具体的文件可以解答吗？我查了准则、企业会计制度、还有 93 年的行业会计制度好象都没有提到这块的具体账务处理。大家有没有其他的文件？？？

回答人：chenyiwei
这属于收入确认应采用“总额法”还是“净额法”的问题。即该交易的性质是以下两种情况中的哪一种：（ 1 ）B公司作为A公司的分包商，A公司就从广州到北京的运输全程向托运人负责；还是（ 2 ）A公司是B公司的代理人，两公司分别就其实际承运的路段对托运人负责。 一般情况下，全程的运输合同是由A与托运人签订的，对于武汉到北京一段，A公司有权从多个承运人（不仅限于B）中选择，因此A很可能需要就全程承担责任。如果B在承运过程中出现货物灭失或损毁等，也应当是先由A向托运人追偿，然后再向B公司追偿。在这种情况下，A公司应当采用总额法确认收入，并将支付给B的运费作为成本。

提问人：pentaxxx 时间：2014-01-15 13:33:10
请问如果A和B是母子公司关系，一直是这样的合作方式（联运），因为是母子关系，所以无法判断A公司有没有自主选择承运人的权利，但A和B是对各自运输段的费用有自主定价权，互不干涉。
虽然A是跟客户签订的合同，承担全程的存货风险，但由于B会对其运输段发生的事故向A赔偿，是否可以理解为A承担的存货风险仅存在于其自身运输段？

回答人：chenyiwei
不赞同这样理解。因为A与客户签合同，总价也就锁定了，A会承担B的自主定价权导致其利润空间发生变化的风险，其地位仍然是整体上的主要义务人。所以A采用总额法核算的可能性相当大。